【裁判字號】    97,裁,266
【裁判日期】    970110
【裁判案由】    營業稅
【裁判全文】
最  高  行  政  法  院  裁  定
                                     97年度裁字第00266號
上  訴  人  翁財記食品股份有限公司
代  表  人  甲○○
被 上訴 人  財政部臺灣省北區國稅局
代  表  人  陳文宗
訴訟代理人  乙○○
上列當事人間營業稅事件，上訴人對於中華民國96年6月12日臺
北高等行政法院95年度訴字第3495號判決，提起上訴，本院裁定
如下：
    主  文
上訴駁回。
上訴審訴訟費用由上訴人負擔。
    理  由
一、按對於高等行政法院判決之上訴，非以其違背法令為理由，
    不得為之，行政訴訟法第242條定有明文。依同法第243條第
    1項規定，判決不適用法規或適用不當者，為違背法令；而
    判決有同條第2項所列各款情形之一者，為當然違背法令。
    是當事人以高等行政法院判決有不適用法規或適用法規不當
    為上訴最高行政法院之理由時，其上訴狀或理由書應有具體
    之指摘，並揭示該法規之條項或其內容。如以行政訴訟法第
    243條第2項所列各款情形為理由時，其上訴狀或理由書，應
    揭示合於該條項各款之事實，如未依此項方法表明者，即難
    認為已對高等行政法院判決之違背法令有具體之指摘，其上
    訴自難認為合法。
二、本件上訴人經人檢舉於民國85年間漏報銷售額新臺幣（下同
    ）22,904,470元，逃漏營業稅1,145,224元，經法務部調查
    局北部地區機動工作組，會同財政部賦稅署、桃園縣稅捐稽
    徵處及被上訴人所屬桃園縣分局在其營業處所查扣相關帳證
    ，被上訴人所屬桃園縣分局依所查扣證物編號「001-16」「
    翁財記食品（股）公司平衡式計算表」所載銷貨收入淨額24
    8,003,109元及「翁財記食品股份有限公司高雄營業所餘額
    式試算表」所載銷貨收入淨額5,300,988元，認定上訴人85
    年度應申報銷貨收入淨額為253,304,097元，惟上訴人僅申
    報銷貨收入淨額229,254,403元，漏報銷貨收入22,904,470
    元，乃認定其違章成立，除核定補徵營業稅額1,145,224元
    外，並依行為時營業稅法第51條第3款規定，按其所漏稅額
    1,145,224元處5倍之罰鍰計5,726,100元（計至百元止）。
    上訴人不服，申請復查，案經被上訴人復查決定准改按所漏
    稅額處3倍之罰鍰，變更核定罰鍰金額為3,435,600元外，其
    餘維持原核定。上訴人猶表不服，循序提起訴願及行政訴訟
    ，案經臺北高等行政法院以其起訴逾期為由，於94年11月30
    日以94年度訴字第2238號裁定駁回確定。嗣上訴人於95年3
    月7日主張被上訴人補徵營業稅及罰鍰之處分，欠缺明確具
    體事證，且有新事實及證據，且原核定已逾5年核課期間，
    爰依行政程序法第128條規定，向被上訴人所屬桃園縣分局
    申請撤銷補徵營業稅及罰鍰處分，經該分局以95年3月14日
    北區國稅桃縣三字第0951005612號函復（下稱原處分）略以
    ：上訴人所稱各節非屬救濟期間經過後發生之新事實、新證
    據，要無行政訴訟法所定再審事由，即無從依行政程序法第
    128條規定撤銷原處分；至核課期間部分，業經財政部94年5
    月5日臺財訴字第09300617710號訴願決定，確定核課期間為
    7年，是無從依此撤銷原補徵及罰鍰處分，否准其申請。
三、本件上訴雖以原審判決違背法令為由，惟核其上訴理由狀所
    載內容，係以原核課處分卷宗中並無「85年度1-11月間客戶
    應收帳款出貨期間簡明表」存在，然卻據此為核課稅捐之基
    礎，故上訴人主張原處分具有重大之瑕疵，然原審法院卻援
    引本院94年度判字第762號判決意旨，認為並無發現新事實
    或新證據為由，遽予駁回上訴人所請，其適用法令顯有違誤
    。此外，原判決就本件核課期間之認定，不僅有違稅捐稽徵
    法第21條第1項第3款規定，且有違平等原則等理由，無非就
    原審取捨證據、認定事實之職權行使，指摘其為不當，並就
    原審已論斷者，泛言未論斷，或就原審所為論斷，泛言其論
    斷違反論理及經驗法則，核屬對於法令規範意旨之誤解，而
    未具體表明原判決合於不適用法規、適用法規不當或行政訴
    訟法第243條第2項所列各款之情形，難認為對原審判決之如
    何違背法令已有具體之指摘，依首揭說明，其上訴為不合法
    ，應予駁回。
四、依行政訴訟法第249條第1項前段、第104條、民事訴訟法第
    95條、第78條，裁定如主文。
中    華    民    國    97    年    1     月    10    日
                    最高行政法院第五庭
                        審判長法官  劉  鑫  楨
                              法官  侯  東  昇
                              法官  林  樹  埔
                              法官  劉  介  中
                              法官  戴  見  草
以  上  正  本  證  明  與  原  本  無  異
中    華    民    國    97    年    1     月    10    日
                              書記官  吳  玫  瑩


司法院資訊處製作；財團法人民間司法改革基金會備份。
